【裁判字號】    95,抗,69
【裁判日期】    950421
【裁判案由】    債務人異議之訴
【裁判全文】
臺灣高等法院臺南分院民事裁定  95年度抗字第69號
抗  告  人  丁○○
            送達代收人  甲○○.
                              .
相  對  人  合作金庫銀行股份有限公司
法定代理人  丙  ○
代  理  人  乙○○
上列抗告人因與相對人間請求債務人異議之訴事件，對於中華民
國95年2月9日臺灣臺南地方法院95年度補字18號裁定提起抗告，
本院定如下：
    主  文
抗告駁回。
抗告訴訟費用由抗告人負擔。
    理  由
一、原裁定以：原告即抗告人與被告即相對人間請求債務人異議
    之訴事件（原審95年度補字18號），抗告人起訴未據繳納裁
    判費，查本件訴訟標的價額核定為新臺幣（下同）5,009,00
    3元，應徵收第一審裁判費50,599元。茲依民事訴訟法第249
    條第1項但書之規定，限抗告人於收受本裁定送達5日內補繳
    ，逾期不繳，即駁回其訴，特此裁定等語。
二、抗告意旨略以：本件抗告人所提起之債務人異議之訴，係請
    求撤銷原審94年度執良字第37138號兩造間請求給付借款事
    件所拍賣之坐落台南縣鹽水鎮○○段114號土地上之未保存
    登記建物即建號253之1、253之2、253之3、253之4、253之6
    、253之7、253之8號（下稱系爭7間建物）執行程序，原審
    以上開原審94年度執良字第37138號強制執行事件所委託吳
    建國建築師事務所的鑑價合計5,009,003元，核定本件訴訟
    標的價額為5,009,003元太高，應以台南縣稅捐稽徵處房屋
    稅籍證明書就系爭7間建物所核課現值695,300元為準，爰求
    為廢棄原裁定，改核定本件訴訟標的價額為695,300元云云
    。
三、經查：
  (一)、原審94年度執良字第37138號兩造間請求給付借款強制執
      行事件，相對人請求查封拍賣抗告人所有之坐落台南縣鹽
      水鎮○○段114號土地，及其地上之未保存登記建物即建
      號253之1、253之2、253之3、253之4、253之5、253之6、
      253之7、253之8號等8筆豬舍、倉庫、工寮，經原審法院
      執行處囑託吳建國建築師事務所鑑價結果，其中未保存登
      記建物即系爭7間建物建號253之1、253之2、253之3、253
      之4、253之6、253之7、253之8號其鑑價依序為101,548、
      939,029、140,902、1,339,495、1,158,726、950,575、3
      78,728元，合計為5,009,003元，而原審法院執行處已於9
      5年1月15日通知兩造就上開鑑價表示意見，以作為拍賣底
      價之參考等事實，業據本院依職權調取上開執行卷核閱無
      訛，並有上開吳建國建築師事務所95年1月2日94建國鑑字
      第941021號函、原審執行處95年1月15日南院94年度執良
      字第37138號函在卷可稽（見原審卷13至18頁、本院卷18
      頁），堪信為真實。
  (二)、抗告人於上開強制執行程序中主張系爭7間建物非抗告人
      所有，而向原審提起債務人異議之訴（原審95年度補字18
      號），係請求撤銷原審94年度執良字第37138號兩造間請
      求給付借款事件所查封拍賣之系爭7間建物之執行程序，
      原審乃依上開原審法院執行處囑託吳建國建築師事務所鑑
      價結果，即系爭7間建物建號253之1、253之2、253之3、2
      53之4、253之6、253之7、253之8號其鑑價依序為101,548
      、939,029、140,902、1,339,495、1,158,726、950,575
      、378,728元，合計為5,009,003元，核定本件訴訟標的價
      額為5,009,003元，應徵收第一審裁判費50,599元，自屬
      有據。抗告意旨主張系爭7間建物訴訟標的價額應以台南
      縣稅捐稽徵處房屋稅籍證明書所核課現值695,300元為準
      （見原審卷6頁），原審核定本件訴訟標的價額為5,009,0
      03元太高云云。惟查抗告意旨主張系爭7間建物經台南縣
      稅捐稽徵處核課現值695,300元，此乃系爭7間建物課稅之
      標準，非係本件債務人異議之訴訴訟標的價額之依據，且
      相對人於本院調查程序中也認原審核定本件訴訟標的價額
      為5,009,003元亦屬允當（見本院卷15、16頁），是抗告
      意旨之主張，要無可採。從而，原審核定本件訴訟標的價
      額為5,009,003元，應徵收第一審裁判費50,599元，核無
      違誤，抗告意旨仍執前詞指摘原裁定不當，求為廢棄，非
      有理由。
四、據上論結，本件抗告為無理由，依民事訴訟法第495條之1第
    1項、第449條第1項、第95條、第78條，裁定如主文。
中    華    民    國    95    年    4    月     21    日
                  民事第一庭      審判長法  官  林金村
                                        法  官  黃三哲
                                        法  官  胡景彬
上為正本係照原本作成。
抗告人如不服本裁定，僅得於收受本裁定正本送達後10日內以適
用法規顯有錯誤為理由，向本院提出再抗告狀（須附繕本一份及
繳納再抗告裁判費新台幣1千元)，並經本院許可後始可再抗告於
最高法院。
中    華    民    國    95    年    4    月    21     日
                                        書記官  趙玲瓏
【附記】
民事訴訟法第495條之1第2項準用同法第466條之1第1、2項規定
：
I對於第二審判決上訴，上訴人應委任律師為訴訟代理人。但上
  訴人或其法定代理人具有律師資格者，不在此限。
II上訴人之配偶、三親等內之血親、二親等內之姻親，或上訴人
  為法人、中央或地方機關時，其所屬專任人員具有律師資格並
  經法院認為適當者，亦得為第三審訴訟代理人。
                                                   K


司法院資訊處製作；財團法人民間司法改革基金會備份。
